【裁判字號】    95,上易,1101
【裁判日期】    951012
【裁判案由】    竊盜等
【裁判全文】
臺灣高等法院臺中分院刑事判決        95年度上易字第1101號
上  訴  人  臺灣苗栗地方法院檢察署檢察官
被      告  乙○○
                    （現在臺灣台中監獄苗栗分監執行中）
上列上訴人因被告竊盜等案件，不服臺灣苗栗地方法院95年度易
字第395號中華民國95年6月30日第一審判決（起訴案號：臺灣苗
栗地方法院檢察署95年度偵字第2586號、95年度偵緝字第121、1
22號），提起上訴，及檢察官移送本院併辦（臺灣苗栗地方法院
檢察署95年度偵字第3791、3792號），本院判決如下：
    主  文
原判決撤銷。
乙○○意圖為自己不法之所有，以詐術使人將本人之物交付，累
犯，處有期徒刑拾月。又連續毀壞安全設備竊盜，處有期徒刑壹
年，扣案之手套壹雙，沒收。應執行有期徒刑壹年捌月，扣案之
手套壹雙，沒收。
    事  實
一、乙○○前於民國87年間因違反槍砲彈藥刀械管制條例案件，
    經本院以87年度上易字第1302號判處有期徒刑一年確定；又
    於88年間犯竊盜罪，經臺灣彰化地方法院以88年度易字第10
    29號判處有期徒刑九月確定。嗣經臺灣彰化地方法院裁定應
    執行有期徒刑一年八月，於89年3月6日假釋，於 89年9月27
    日執行完畢。仍不知悔改，而為下列犯行：
  (一)乙○○基於意圖為自己不法所有之犯意，於94年9月7日經由
    不知情之曾仁鑫居間介紹認識戊○○（經臺灣苗栗地方法院
    檢察署檢察官另為不起訴處分）後，向戊○○佯稱位於苗栗
    縣頭屋鄉大原氣體廠區附近有間廢棄舊廠房（即大冠玻璃股
    份有限公司、負責人為侯其麟、座落苗栗縣頭屋鄉雙龍村17
    鄰12號、以下簡稱大冠公司），係好友委託其全權處理，打
    算拆除重建，並隨即帶領戊○○前往現場勘查估價，查估後
    雙方議價舊鐵架、樑柱等共計估價新台幣（下同）10萬5 千
    元成交，並由乙○○於拆除當天在現場負責監工及維護現場
    安全而另給予工資2千元，使戊○○陷於錯誤，而僱工於 94
    年9月8日上午 8時30分許在現場等候，進行拆除工作，並依
    約交付10萬7千元給乙○○。嗣於94年9月8日下午4時30分許
    ，侯其麟之妻侯丁○○發現上情，報警當場查獲。
  (二)乙○○另行起意，基於意圖為自己不法所有之概括犯意，於
    94年10月17日某時許，先以電話聯絡不知情之林財生，林財
    生並指挀挖土機司機潘正兆，於94年10月18日上午 8時30分
    許，在苗栗縣頭份鎮○○里○○路320巷內之嘉芝特公司 （
    座落苗栗縣頭份鎮○○段179號建物） 已停業廠房內，乙○
    ○指示不知情之潘正兆駕駛挖土機拆卸竊取該廠房之鋼骨，
    至94年10月19日止，共竊取呂木佳所有之廠房結構之Ｃ型鋼
    材（總重量約55.530公噸），得手後，再陸續將該Ｃ型鋼材
    以總價約38萬3636元之價格，轉售予不知情之春福企業有限
    公司（設新竹市○○路171巷134號）負責人曾勝春，嗣於94
    年10月26日，因呂木佳發現失竊，經報警循線查獲。
  (三)乙○○基於同上竊盜之概括犯意，於95年2月27日下午8時許
    ，先以電話聯絡不知情之李有良，再洽詢不知情之楊文德，
    於95年2月28日上午8時許，在苗栗縣竹南鎮○○里○○路20
    95號崎頂工業股份有限公司已停業之廠房內，委託楊文德拆
    卸楊文琪所有之廠房鐵板屋鋼骨，楊文德再接洽不知情之何
    榮峰到場，楊文德與何榮峰即分別駕駛挖土機各一部，著手
    拆卸行竊廠房鐵皮屋鋼骨約10公噸，正在拆卸，尚未得手之
    際，於95年2月28日上午 11時20分許，經警據報前往現場查
    獲而未遂。
  (四)乙○○基於同上竊盜之概括犯意，於95年5月10日上午11時4
    0分許，駕駛車號7485-KX自用小貨車，到苗栗縣竹南鎮大厝
    里9鄰大厝56-1號已歇業中之 「協豐玻璃」工廠後門，戴手
    套後，毀損設在後門之「中興保全公司」之警報裝置安全設
    備使之失去感應作用後，進入玻璃工廠內，竊取白鐵鐵條31
    支、電線 7捆，得手後搬至倉庫後門外面置放，準備搬運上
    車之際，為中興保全公司發現有人侵入工廠內，由該公司保
    全員林志宗前去察看，發現上情而報警當場查獲。並扣得其
    所有，供犯罪所用之手套一雙。
二、案經湯侯玉燕、戊○○告訴及苗栗縣警察局竹南分局報請臺
    灣苗栗地方法院檢察署檢察官偵查起訴；苗栗縣警察局頭份
    分局、苗栗縣警察局竹南分局報請臺灣苗栗地方法院檢察署
    移送本院併案審理。
    理  由
一、訊據被告乙○○於本院審理中，對於上開犯罪事實已經認罪
    ，核與告訴人侯丁○○、戊○○指訴，證人即被害人呂木佳
    、證人曾仁鑫、林財生、潘正兆、曾勝春、楊文德、何榮峰
    、李有良、丙○○、林志宗證述之情節相符。並有土地所有
    權狀影本、現場照片、贓物認領保管單、電話通聯紀錄、扣
    押物代保管單、扣押筆錄等附卷，手套一雙扣案，可資佐證
    。本件事證明確，被告犯行堪以認定。
二、按刑法於民國94年2月2日經總統令修正公布，於95年7月1日
    施行，被告行為後法律有變更，依修正後刑法第2條第1項前
    段規定，應適用行為時之法律。核被告所為，係犯刑法第33
    9條第1項之詐欺取財罪、刑法第320條第1項之竊盜罪、刑法
    第321條第1項第2 款之毀壞安全設備竊盜罪。被告上開犯行
    ，均係利用不知情之第三人為之，應屬間接正犯。就被告所
    犯事實欄一(一)部分，被告於原審已經供稱其係詐騙戊○○等
    語（見原審卷第43頁），足認該次被告僅係出於詐欺取財之
    犯意而為，其目的在詐取戊○○之金錢而已，公訴意旨認此
    部分被告並牽連犯有竊盜犯行，尚有未合，併予敘明。就事
    實欄一(三)之犯行，被告正在拆卸尚未得手之際，即被警查獲
    ，應屬未遂，應依法減輕其刑。被告多次竊盜犯行，時間緊
    接，犯罪手法及基本構成要件均相同，顯係基於概括犯意反
    覆為之，應依連續犯之規定論以毀壞安全設備竊盜一罪，並
    加重其刑。檢察官移送本院併辦之竊盜部分，雖未於起訴書
    中敘及，惟與已起訴部分，有連續犯裁判上一罪之關係，為
    起訴效力所及，本院至應併予審判，附此敘明。被告所犯詐
    欺及加重竊盜二罪，犯意各別，行為互殊，應分論併罰。查
    被告前於87年間因違反槍砲彈藥刀械管制條例案件，經本院
    以87年度上易字第1302號判處有期徒刑一年確定；又於88年
    間犯竊盜罪，經臺灣彰化地方法院以88年度易字第1029號判
    處有期徒刑九月確定。嗣經臺灣彰化地方法院裁定應執行有
    期徒刑一年八月，於89年3月6日假釋，於 89年9月27日執行
    完畢，有臺灣高等法院被告前案紀錄表在卷可稽，就被告所
    犯本件詐欺部分，其於有期徒刑執行完畢後，五年以內再犯
    本件有期徒刑以上之罪，為累犯，應依法加重其刑。原審以
    被告罪證明確，予以論罪科刑，固非無見，惟查事實欄一(一)
    部分，被告僅犯詐欺取財罪；就事實欄(四)之加重竊盜犯行，
    被告既已將所竊取之白鐵鐵條31支、電線 7捆，由工廠內搬
    至倉庫後門外面置放，準備搬運上車，足認該等物品，已經
    移置於其實力支配之下，雖尚未運走即被查獲，應已達既遂
    階段，原判決依未遂論擬；原判決復未及審酌檢察官移送併
    辦部分之犯行，均有未合。既經檢察官上訴，即屬無可維持
    ，應予撤銷改判。爰審酌被告前有竊盜之犯罪紀錄，暨其犯
    罪之動機、手段，犯罪所生之危害及犯罪後坦承犯行，態度
    尚佳等一切情狀，並參酌公訴人之具體求刑，分別量處如主
    文第二項所示之刑，並定其應執行之刑。扣案之手套一雙，
    係被告所有供犯罪所用之物應依法併予宣告沒收。
據上論結，應依刑事訴訟法第369條第1項前段、第364條、第299
條第1項前段，修正後刑法第2條第1項前段、刑法第321條第1 項
、第321條第1項第2款、第339條第1項、修正前刑法第26 條前段
、第56條、第47條、第51條第5款、第38條第1項第2款， 罰金罰
鍰提高標準條例第1條前段，判決如主文。
本案經檢察官甲○到庭執行職務。
中    華    民    國    95    年    10    月    12    日
              刑事第五庭  審判長法  官  郭  同  奇
                                法  官  許  秀  芬
                                法  官  姚  勳  昌
上列正本證明與原本無異。
不得上訴。
                                書記官  康  孝  慈
中    華    民    國    95    年    10    月    13    日
附錄論罪科刑法條：
刑法第321條：
犯竊盜罪而有左列情形之一者，處6月以上、5年以下有期徒刑：
一  於夜間侵入住宅或有人居住之建築物、船艦或隱匿其內而犯
    之者。
二  毀越門扇、牆垣或其他安全設備而犯之者。
三  攜帶兇器而犯之者。
四  結夥三人以上而犯之者。
五  乘火災、水災或其他災害之際而犯之者。
六  在車站或埠頭而犯之者。
前項之未遂犯罰之。
刑法第339條第1項：
意圖為自己或第三人不法之所有，以詐術使人將本人或第三人之
物交付者，處5年以下有期徒刑、拘役或科或併科1千元以下罰金
。
                                                      Ｒ


司法院資訊處製作；財團法人民間司法改革基金會備份。
